{"present": {"1 Singular": {"Affirmative": "scilim", "Question": "an scilim?", "Negative": "n\u00ed scilim"}, "2 Singular": {"Affirmative": "scileann t\u00fa", "Question": "an scileann t\u00fa?", "Negative": "n\u00ed scileann t\u00fa"}, "3 Singular": {"Male": {"Affirmative": "scileann s\u00e9", "Question": "an scileann s\u00e9?", "Negative": "n\u00ed scileann s\u00e9"}, "Female": {"Affirmative": "scileann s\u00ed", "Question": "an scileann s\u00ed?", "Negative": "n\u00ed scileann s\u00ed"}}, "1 Plural": {"Compressed": {"Affirmative": "scilimid", "Question": "an scilimid?", "Negative": "n\u00ed scilimid"}, "Extended": {"Affirmative": "scileann muid", "Question": "an scileann muid?", "Negative": "n\u00ed scileann muid"}}, "2 Plural": {"Affirmative": "scileann sibh", "Question": "an scileann sibh?", "Negative": "n\u00ed scileann sibh"}, "3 Plural": {"Affirmative": "scileann siad", "Question": "an scileann siad?", "Negative": "n\u00ed scileann siad"}, "Passive": {"Affirmative": "sciltear", "Question": "an sciltear?", "Negative": "n\u00ed sciltear"}}, "future": {"1 Singular": {"Affirmative": "scilfidh m\u00e9", "Question": "an scilfidh m\u00e9?", "Negative": "n\u00ed scilfidh m\u00e9"}, "2 Singular": {"Affirmative": "scilfidh t\u00fa", "Question": "an scilfidh t\u00fa?", "Negative": "n\u00ed scilfidh t\u00fa"}, "3 Singular": {"Male": {"Affirmative": "scilfidh s\u00e9", "Question": "an scilfidh s\u00e9?", "Negative": "n\u00ed scilfidh s\u00e9"}, "Female": {"Affirmative": "scilfidh s\u00ed", "Question": "an scilfidh s\u00ed?", "Negative": "n\u00ed scilfidh s\u00ed"}}, "1 Plural": {"Compressed": {"Affirmative": "scilfimid", "Question": "an scilfimid?", "Negative": "n\u00ed scilfimid"}, "Extended": {"Affirmative": "scilfidh muid", "Question": "an scilfidh muid?", "Negative": "n\u00ed scilfidh muid"}}, "2 Plural": {"Affirmative": "scilfidh sibh", "Question": "an scilfidh sibh?", "Negative": "n\u00ed scilfidh sibh"}, "3 Plural": {"Affirmative": "scilfidh siad", "Question": "an scilfidh siad?", "Negative": "n\u00ed scilfidh siad"}, "Passive": {"Affirmative": "scilfear", "Question": "an scilfear?", "Negative": "n\u00ed scilfear"}}, "past": {"1 Singular": {"Affirmative": "scil m\u00e9", "Question": "ar scil m\u00e9?", "Negative": "n\u00edor scil m\u00e9"}, "2 Singular": {"Affirmative": "scil t\u00fa", "Question": "ar scil t\u00fa?", "Negative": "n\u00edor scil t\u00fa"}, "3 Singular": {"Male": {"Affirmative": "scil s\u00e9", "Question": "ar scil s\u00e9?", "Negative": "n\u00edor scil s\u00e9"}, "Female": {"Affirmative": "scil s\u00ed", "Question": "ar scil s\u00ed?", "Negative": "n\u00edor scil s\u00ed"}}, "1 Plural": {"Compressed": {"Affirmative": "scileamar", "Question": "ar scileamar?", "Negative": "n\u00edor scileamar"}, "Extended": {"Affirmative": "scil muid", "Question": "ar scil muid?", "Negative": "n\u00edor scil muid"}}, "2 Plural": {"Affirmative": "scil sibh", "Question": "ar scil sibh?", "Negative": "n\u00edor scil sibh"}, "3 Plural": {"Compressed": {"Affirmative": "scil siad", "Question": "ar scil siad?", "Negative": "n\u00edor scil siad"}, "Extended": {"Affirmative": "scileadar", "Question": "ar scileadar?", "Negative": "n\u00edor scileadar"}}, "Passive": {"Affirmative": "scileadh", "Question": "ar scileadh?", "Negative": "n\u00edor scileadh"}}, "condi": {"1 Singular": {"Affirmative": "scilfinn", "Question": "an scilfinn?", "Negative": "n\u00ed scilfinn"}, "2 Singular": {"Affirmative": "scilfe\u00e1", "Question": "an scilfe\u00e1?", "Negative": "n\u00ed scilfe\u00e1"}, "3 Singular": {"Male": {"Affirmative": "scilfeadh s\u00e9", "Question": "an scilfeadh s\u00e9?", "Negative": "n\u00ed scilfeadh s\u00e9"}, "Female": {"Affirmative": "scilfeadh s\u00ed", "Question": "an scilfeadh s\u00ed?", "Negative": "n\u00ed scilfeadh s\u00ed"}}, "1 Plural": {"Compressed": {"Affirmative": "scilfimis", "Question": "an scilfimis?", "Negative": "n\u00ed scilfimis"}, "Extended": {"Affirmative": "scilfeadh muid", "Question": "an scilfeadh muid?", "Negative": "n\u00ed scilfeadh muid"}}, "2 Plural": {"Affirmative": "scilfeadh sibh", "Question": "an scilfeadh sibh?", "Negative": "n\u00ed scilfeadh sibh"}, "3 Plural": {"Compressed": {"Affirmative": "scilfid\u00eds", "Question": "an scilfid\u00eds?", "Negative": "n\u00ed scilfid\u00eds"}, "Extended": {"Affirmative": "scilfeadh siad", "Question": "an scilfeadh siad?", "Negative": "n\u00ed scilfeadh siad"}}, "Passive": {"Affirmative": "scilf\u00ed", "Question": "an scilf\u00ed?", "Negative": "n\u00ed scilf\u00ed"}}, "imper": {"1 Singular": {"Affirmative": "scilim!", "Negative": "n\u00e1 scilim!"}, "2 Singular": {"Affirmative": "scil!", "Negative": "n\u00e1 scil!"}, "3 Singular": {"Male": {"Affirmative": "scileadh s\u00e9!", "Negative": "n\u00e1 scileadh s\u00e9!"}, "Female": {"Affirmative": "scileadh s\u00ed!", "Negative": "n\u00e1 scileadh s\u00ed!"}}, "1 Plural": {"Compressed": {"Affirmative": "scilimis!", "Negative": "n\u00e1 scilimis!"}, "Extended": {"Affirmative": "scileadh muid!", "Negative": "n\u00e1 scileadh muid!"}}, "2 Plural": {"Affirmative": "scilig\u00ed!", "Negative": "n\u00e1 scilig\u00ed!"}, "3 Plural": {"Compressed": {"Affirmative": "scilid\u00eds!", "Negative": "n\u00e1 scilid\u00eds!"}, "Extended": {"Affirmative": "scileadh siad!", "Negative": "n\u00e1 scileadh siad!"}}, "Passive": {"Affirmative": "sciltear!", "Negative": "n\u00e1 sciltear!"}}, "pastConti": {"1 Singular": {"Affirmative": "scilinn", "Question": "an scilinn?", "Negative": "n\u00ed scilinn"}, "2 Singular": {"Affirmative": "scilte\u00e1", "Question": "an scilte\u00e1?", "Negative": "n\u00ed scilte\u00e1"}, "3 Singular": {"Male": {"Affirmative": "scileadh s\u00e9", "Question": "an scileadh s\u00e9?", "Negative": "n\u00ed scileadh s\u00e9"}, "Female": {"Affirmative": "scileadh s\u00ed", "Question": "an scileadh s\u00ed?", "Negative": "n\u00ed scileadh s\u00ed"}}, "1 Plural": {"Compressed": {"Affirmative": "scilimis", "Question": "an scilimis?", "Negative": "n\u00ed scilimis"}, "Extended": {"Affirmative": "scileadh muid", "Question": "an scileadh muid?", "Negative": "n\u00ed scileadh muid"}}, "2 Plural": {"Affirmative": "scileadh sibh", "Question": "an scileadh sibh?", "Negative": "n\u00ed scileadh sibh"}, "3 Plural": {"Compressed": {"Affirmative": "scilid\u00eds", "Question": "an scilid\u00eds?", "Negative": "n\u00ed scilid\u00eds"}, "Extended": {"Affirmative": "scileadh siad", "Question": "an scileadh siad?", "Negative": "n\u00ed scileadh siad"}}, "Passive": {"Affirmative": "scilt\u00ed", "Question": "an scilt\u00ed?", "Negative": "n\u00ed scilt\u00ed"}}, "subj": {"1 Singular": {"Affirmative": "go scile m\u00e9", "Negative": "n\u00e1r scile m\u00e9"}, "2 Singular": {"Affirmative": "go scile t\u00fa", "Negative": "n\u00e1r scile t\u00fa"}, "3 Singular": {"Male": {"Affirmative": "go scile s\u00e9", "Negative": "n\u00e1r scile s\u00e9"}, "Female": {"Affirmative": "go scile s\u00ed", "Negative": "n\u00e1r scile s\u00ed"}}, "1 Plural": {"Compressed": {"Affirmative": "go scilimid", "Negative": "n\u00e1r scilimid"}, "Extended": {"Affirmative": "go scile muid", "Negative": "n\u00e1r scile muid"}}, "2 Plural": {"Affirmative": "go scile sibh", "Negative": "n\u00e1r scile sibh"}, "3 Plural": {"Affirmative": "go scile siad", "Negative": "n\u00e1r scile siad"}, "Passive": {"Affirmative": "go sciltear", "Negative": "n\u00e1r sciltear"}}, "verbal noun": "scileadh", "verbal adjective": "scilte"}